【裁判字號】    94,抗,134
【裁判日期】    950817
【裁判案由】    選任臨時管理人
【裁判全文】
臺灣臺北地方法院民事裁定               94年度抗字第134號
再抗告人    台灣飛鷹航太事業股份有限公司
法定代理人  丁○○
代 理 人    劉錦樹律師
相對人      戊○○
再抗告人與相對人戊○○間聲請選任臨時管理人事件，抗告人對
於本院95年4月28日所為裁定提起再抗告，本院裁定如下：
    主  文
再抗告駁回。
再抗告程序費用新台幣壹仟元由再抗告人負擔。
    理  由
一、按法定代理權有欠缺而可以補正者，審判長應定期間命其補
    正；被告無訴訟能力，未由法定代理人合法代理者，法院應
    以裁定駁回之；但其情形可以補正者，審判長應定期間先命
    補正，此於非訟事件準用之，民事訴訟法第49條、第249條
    第1項第4款、非訟事件法第11條定有明文。
二、本件再抗告意旨略以：抗告人公司之董事除董事長丁○○外
    均已辭任，依公司法第201條規定應於30日內召開股東臨時
    會補選之，而相對人已於94年7月26日自行召開股東臨時會
    ，然竟未踐行董事補選程序而聲請法院選任臨時管理人，顯
    然有意逃避公司法第198條規定，原審不察，竟廢棄原裁定
    而依相對人之聲請選任臨時管理人，原審所適用之法規及所
    採取之法律見解顯然不合於公司法第198條、第208條之1之
    規定。又「法院應依職權調查事實即必要之證據」，非訟事
    件法第32條第1項定有明文，按公司法第208條第2項固規定
    須指定董事代理董事長職權，然當其他董事均已辭任來不及
    補選而有指定他人代理董事長職務之必要時，是否不得類推
    適用公司法第108條之規定指定股東代理之，法並無禁止明
    文；且再抗告人董事長丁○○因已指定代理人丙○○執行董
    事之職權，公司業務未停頓，才未行使董事長職權，非刻意
    不為行使職權，原審未調查再抗告人公司董事會是否具備公
    司法第208條之1第1項本文規定「不為行使職權」之構成要
    件，因事涉該條本文所謂「董事會不行使職權」此一重大法
    律問題，顯有加以闡釋之必要，爰依法提起本件再抗告云云
    。
三、惟查，本件相對人聲請法院選任再抗告人公司之臨時管理人
    ，經本院以94年度司字第580號駁回其聲請後，相對人提起
    抗告，經本院以94年度抗字第134號廢棄原裁定，並選任乙
    ○○、己○○、甲○○為臨時管理人，並由乙○○代行董事
    長職權，則在94年度抗字第134號裁定被廢棄前，縱提起再
    抗告亦無停止上開裁定執行之效力，是以再抗告人公司列原
    董事長丁○○為法定代理人，於法自有未合，本院於95年8
    月4日裁定命再抗告人補正正確之法定代理人，該裁定於95
    年8月10日送達再抗告人，惟迄今並未補正法定代理人，揆
    諸前揭說明，本件再抗告於法不合，應予駁回。
四、爰依非訟事件法第46條、第21條第2項、第24條第1項、第11
    條，民事訴訟法第495條之1第2項、第481條、第442條第2項
    、第78條，裁定如主文。
中    華    民    國    95    年    8     月    17    日
                        民事第五庭審判長法  官  翁昭蓉
                                        法  官  蔡世祺
                                        法  官  蔡如琪
以上正本係照原本作成。
本件不得抗告
中    華    民    國    95    年    8     月    17    日
                                        書記官  劉寶鈴


司法院資訊處製作；財團法人民間司法改革基金會備份。
